# 收到与资产相关的政府补助，现金流量属于？

提问人：nhblue_1223 时间：2018-02-12 22:35:47
企业拟建造一栋大楼，向财政局提出申请，后收到财政局拨款 1 亿元，请教现流表是否可以列在“收到的其他与经营活动有关的现金”？
理解这笔钱是向政府筹资用于建造大楼

回答人：chenyiwei
一般理解：对该项政府补助采用总额法核算的，作为“收到其他与筹资活动有关的现金”；按净额法核算的，作为“收到其他与投资活动有关的现金”。